【裁判字號】    97,交抗,2239
【裁判日期】    971226
【裁判案由】    違反道路交通管理處罰條例
【裁判全文】
臺灣高等法院交通事件裁定            97年度交抗字第2239號
    抗  告  人
    即受處分人  甲○○
上列抗告人因違反道路交通管理處罰條例案件，不服臺灣板橋地
方法院中華民國97年11月12日所為裁定（97年度交聲字第2900號
），提起抗告，本院裁定如下：
    主  文
抗告駁回。
    理  由
一、原裁定意旨略以：受處分人甲○○所有之車號：N92－275號
    普通重型機車，於民國97年8月25日上午10時5分許，停放在
    臺北市○○○路 ○段劃有紅線路段路側之事實，除為受處分
    人所不否認，亦有採證照片、舉發通知單通知聯（均影本）
    等在卷足稽（見原審卷）。而依卷附採證照片影本所示，受
    處分人所有機車之停放位置，該處確劃設禁止臨時停車之飽
    實紅線，且由肉眼足可明白辨認，衡情，受處分人就該處禁
    止臨時停車之事實，自難諉為不知。又，受處分人因不服如
    上舉發違規，向原處分機關提出申述，經原處分機關向舉發
    機關再行查證結果，已為舉發機關以97年10月3日北市警安
    分交字第09733078500號函復詳實說明本件舉發違規歷程明
    確，有前揭函文存卷可據，核與舉發通知單所載違規事實一
    致，並與卷內其他客觀證據均無齟齬，亦未有何違背一般經
    驗或論理法則之情形。復以，本件舉發員警係依法於首開時
    、地執行交通稽查勤務，其與受處分人並無任何仇隙怨懟，
    衡情自無任意虛詞構陷受處分人之理。據上，受處分人有本
    案舉發所指「在禁止臨時停車處所停車」之違規行為，足堪
    認定。受處分人雖辯稱：伊停放機車未跨越紅線云云，惟受
    處分人因有旨開交通違規行為，為警拍攝採證照片後依法填
    單逕行舉發一情，其事證俱屬明確，均詳如前述；再依前揭
    說明，紅實線係設於路側，旨在用以指示禁止臨時停車之道
    路路段，而所謂「道路」，係指公路、街道、巷衖、廣場、
    騎樓、走廊或其他供公眾通行之地方（道路交通管理處罰條
    例第3條第1款規定參照），詳觀本案舉發照片，受處分人停
    放上開機車處所有鋪路水溝蓋，係屬可供公眾通行之道路，
    又該處確實畫有紅色實線，故受處分人有在禁止臨時停車處
    所停車之事實，甚為明確，尚不因受處分人停車位置有無逾
    越前述違規地點路段所劃設之紅線，而解免其違規責任。綜
    前所論，受處分人確有於旨揭時、地在禁止臨時停車處所停
    車之事實，至堪認定。本案舉發違規事證明確，原處分機關
    因據裁處受處分人罰鍰新臺幣600元，核無違法或不當，本
    件異議為無理由，應予駁回等語。
二、抗告意旨略以：
  (一)舉發之警員太過刁難人民，竟然在一條死巷弄內舉發受處分
    人之機車路邊臨停。
  (二)受處分人已將機車僅緊鄰靠牆面臨停，亦無妨害交通，法不
    外人情，為何大馬路邊不去巡查舉發違停，卻至死巷弄內舉
    發臨停，是否有圖利巷弄內有汽車階級人士？
  (三)原裁定指紅實線劃設時須距陸面邊緣30公分以內，但實際上
    受處分人臨停之紅實線距陸邊牆面有40公分以上距離 (見附
    卷照片 )，受處分人係將機車停放在該40公分以內空間，並
    緊靠牆面臨停，故受處分人認為受處分人不足以受罰等語。
三、經查：
  (一)按紅實線，設於路側，用以禁止臨時停車；又禁止臨時停車
    線，用以指示禁止臨時停車路段，以劃設於道路緣石正面或
    頂面為原則，無緣石之道路得標繪於路面上，距路面邊緣以
    30公分為度，道路交通標誌標線號誌設置規則第149條第1項
    第1款第5目、第169條第1項分別定有明文。再汽車駕駛人停
    車時，在禁止臨時停車處所停車，處新臺幣600元以上1,200
    元以下罰鍰，道路交通管理處罰條例第56條第1項第1款亦有
    明定。
  (二)禁止臨時停車紅實線之設置係為考量路段實際條件及行車安
    全確不適停車所繪設，目的即在禁止所有車輛於繪設該類標
    線路段上之任何停車行為，故其禁止停車之效力係擴及標線
    之左右兩側至路權範圍為止，禁停路段並無左右內外之分，
    有交通部94年6月21日交路字第0940006793號函附卷可稽。
    本件受處分人停車地點既標繪有紅實線，依附卷採證相片亦
    清晰可辨，該路段應屬全日24小時禁止臨時停車之處所，受
    處分人應無不知之理。受處分人停車地點既在所繪紅線之一
    側，雖係在紅線右側，然參佐上開函示意旨，仍不影響其違
    規之事實。
  (三)道路交通標誌、標線、號誌之設置，係主管機關基於整體交
    通考量所為之縝密規劃，目的係為維護社會大眾使用道路之
    秩序，並以確保人車通行之安全，在非緊急避難情況下，尚
    不能以任何原因恣意枉顧交通標誌、標線、號誌，否則交通
    秩序必然無法維繫，人車生命安全將無以確保，且任何用路
    人駕車行駛在道路上時，理應遵守交通號誌之設置，茍認為
    設置不當，仍應先依循行政程序提出救濟，或向道路主管機
    關陳述其意見，豈有任由民眾逐一審查交通標線是否設置得
    當，而逕行決定不予遵守之理。從而，受處分人抗告理由稱
    該紅實線設置據路邊牆面超過30公分云云，縱然屬實，亦無
    從解免其責。
  (四)綜上，堪認受處分人確有原處分機關所裁決之違規事實，原
    審認原處分機關依上揭道路交通管理處罰條例第56條第1項
    第1款、違反道路交通管理事件統一裁罰基準及處理細則第
    44條規定，裁處受處分人罰鍰600元並無不當，而駁回受處
    分人之異議，經核並無違誤，抗告人猶執陳詞漫言指摘原裁
    定不當，為無理由，應予駁回。
四、據上論結，應依道路交通案件處理辦法第26條，刑事訴訟法
    第412條，裁定如主文。
中    華    民    國    97    年    12    月    26    日
                  刑事第十四庭  審判長  法  官 陳志洋
                                        法  官 謝靜慧
                                        法  官 梁耀鑌
以上正本證明與原本無異。
不得再抗告。
                                        書記官 莊淑茹
中    華    民    國    97    年    12    月    29    日


司法院資訊處製作；財團法人民間司法改革基金會備份。
